---
title: "Análise do IRC"
output:
  html_notebook:
    code_folding: hide
    toc: yes
date: '2020-04-19'
---

```{r pacotes, message=FALSE, warning=FALSE}
library(tidyverse)
library(lubridate)
library(ggrepel)
library(ggpubr)

```

```{r simulDadosIRC, eval=FALSE}
# municipios RS com lat, lng e pop
set.seed(123)
irc <- read_csv("munirs.csv") %>%
  rename(base = nome)%>%
  filter(!is.na(pop)) %>% 
  select(-capital,-codigo_uf, -codigo_ibge) %>%
  slice_sample(n=100) %>% 
  add_column(coord = rep(c("Oeste","Norte","Metropolitana","Sul"),25)) %>%
  add_column(grupo = rep(c("A","B"),50)) %>%
  add_column(tipo = rep(c(rep("QL",5),rep("QR",5)),10)) %>%
  add_column(motivo = rep(sprintf("M%d",1:10),10)) %>%
  slice_sample(n = 12000, weight_by = pop,replace = T) %>%
  add_column(data_lancamento = sample(seq(ymd(20201201),ymd(20291201),"day"),12000,T))%>%
  mutate(data_lancamento_arr = floor_date(data_lancamento,"month"))

meta <- tibble(
  
  data_lancamento_arr = seq.Date(ymd(20201201),ymd(20291201),"month"),
  meta = sample(80:130,size = 109, replace = T) # 109 meses entre 2020 e 2029  
)

irc <- left_join(irc,meta)

```

```{r carregaDados, message=FALSE}
irc <- read_csv("irc.csv")
```

```{r mesAtual}
mesAtual <- max(irc$data_lancamento_arr)

filterPeriod <- function(df, Inicio = mesAtual - months(12), Fim = mesAtual, Tipo = NULL) {
    condTipo <- if(!is.null(Tipo)) quote(tipo == Tipo) else TRUE
    
    df %>%
      filter(between(data_lancamento_arr, {{Inicio}}, {{Fim}}) & !!(condTipo))
  }
  
```


```{r TabelaInterativa}
irc %>% 
  select(base,
         coord,
         grupo,
         tipo,
         motivo,
         data_lancamento_arr) %>%
  reactable::reactable(defaultPageSize = 5,minRows = 5,filterable = TRUE)

```

```{r plotSettings}
tema <- theme(
    plot.title = element_text(size = 25,hjust = 0.5),
    plot.subtitle = element_text(size = 18,hjust = 0.5),
    legend.position = "top",
    legend.key = element_blank(),
    legend.text = element_text(size=15),
    legend.title = element_blank(),
    panel.background = element_blank(),
    panel.grid.minor = element_blank(),
    panel.grid.major.y = element_line(colour = "grey"),
    panel.grid.major.x = element_line(colour = "grey"),
    axis.text = element_text(size = 12,face = "bold"),
    axis.title.y = element_blank(),
    axis.title.x = NULL,
    axis.ticks = element_blank())
```


## Visão Geral - Refaturamentos no mês 

### Meta
Meta do mês, refaturamentos por tipo QR e QL e tendência em 12 meses, por coordenação

```{r geralMeta, message=FALSE, fig.width=10,fig.height=5}

mesAtual <- max(irc$data_lancamento_arr)

irc %>%
  filterPeriod() %>%
  group_by(coord,tipo,data_lancamento_arr,meta) %>%
  count() %>% 
  ggplot(aes(data_lancamento_arr,n))+
  geom_bar(aes(fill=tipo),stat = "identity")+
  geom_line(aes(data_lancamento_arr,meta),color="Gold", size=1.1)+
  geom_text(aes(data_lancamento_arr,meta,label=meta))+
  scale_x_date(NULL,date_breaks = "1 month",date_labels = "%m/%y")+
  scale_y_continuous(n.breaks = 12)+
  scale_fill_manual(values=c("DarkOrange","MidnightBlue"))+
  labs(title = "Refaturamentos - Meta",
       subtitle = "em 12 meses",
       tag = "1")+
  tema+
  theme(panel.grid.major.x =element_blank())

```
### Tendência das Coordenações
O mesmo gráfico, com ênfase na tendência das coordenações

```{r geralCoord, fig.width=10,fig.height=5}

irc %>% 
  filterPeriod() %>%
  group_by(coord,data_lancamento_arr) %>%
  count() %>%
  ggplot(aes(data_lancamento_arr,n,group =coord))+
  geom_bar(stat = "identity")+
  geom_point(aes(color=coord),size=2)+
  geom_line(aes(color=coord),size=1)+
  scale_x_date(NULL,date_breaks = "1 month", date_labels =("%m/%y"))+
  scale_y_continuous(n.breaks = 12)+
  labs(title = "Refaturamentos - Coordenações",
       subtitle = "",
       tag = "2")+
  tema+
  theme(panel.grid.major.x =element_blank())+
  scale_color_brewer(palette = "Set1")
```
### Coordenações - Olhando de perto
Olhando as coordenações mais de perto

```{r CoordPerto, fig.width=10,fig.height=5}
irc %>% 
    filterPeriod() %>%
    mutate(coord = coord %>% fct_infreq()) %>%
    group_by(coord,data_lancamento_arr) %>%
    count() %>%
    ggplot(aes(data_lancamento_arr,n,group =coord))+
    geom_point(aes(color=coord),position="stack",size=2)+
    geom_line(aes(color=coord),position="stack",size=1)+
    geom_text(aes(label=n),position = "stack",vjust=-.4)+
    scale_x_date(NULL,date_breaks = "1 month", date_labels = "%m/%y")+
    labs(title = "Refaturamentos - Coordenações",
         subtitle = "",
         tag = "3")+
  tema+
  theme(panel.grid.major.y =element_blank())+
  scale_color_brewer(palette = "Set1")
  

```
### Coordenações e Tipo de Refaturamento

```{r coordTipo,fig.width=11,fig.height=7}
irc %>%
  filterPeriod() %>%
  group_by(tipo,coord,data_lancamento_arr) %>%
  count() %>%
  ggplot(aes(data_lancamento_arr,n))+
  geom_line(aes(color=tipo), size=1.1)+
  facet_wrap(~coord, nrow = 2,scales = "free")+
  labs(title = "Refaturamentos - Coordenações e Tipo",
         subtitle = "",
         tag = "3A")+
  tema+
  theme(strip.text.x = element_text(size = 20),
        axis.title.x = element_blank(),
        axis.text.x = element_text(angle = 30))+
  scale_x_date(date_breaks = "1 month", date_labels = "%m/%y")+
  scale_color_brewer(palette = "Set1")

```




Esta Função retorna o ranking do maiores refaturamentos na categoria e no mÊs. Escolha um tipo de refaturmanto.
Este Gráfico está mostrando o mês passado porque meus dados simulados deram apenas uma observação
para o mês atual. **Lembre-se de ajustar o código**

```{r pioresNoMes}
pioresNoMes <- function(chave = "base", mes = mesAtual, tipo = "QL") {

  irc %>% 
  filter(data_lancamento_arr == {{ mes }} & tipo == {{ tipo }}) %>%
  mutate({{chave}} := .data[[ chave ]] %>% fct_infreq() %>% fct_rev()) %>%
  ggplot()+
  geom_bar(aes(.data[[ chave ]], fill = coord))+
  coord_flip()+
  scale_y_continuous(n.breaks = 12)+
  ylab(label = "Refaturamentos")+
  labs(title = str_c("Qualidade da Leitura - ",{{chave}}),
       subtitle = str_c("Período: ", {{ mes }}),
       tag = "4")+
  tema+
    theme(panel.grid.major.y =element_blank())+
    scale_fill_brewer(palette = "Set1")
    
}
```

Esta Função recebe um fator (base, motivo, etc), calcula os p piores de um dado mes e retorna a série em 12 meses. Escolha um tipo de refaturmanto. 

```{r piores12meses}
piores12meses <- function(chave = "base", mes = mesAtual, tipo = "QL", p = 3) {

  x <- irc %>% 
    filter(data_lancamento_arr == {{mes}} & tipo == {{tipo}})%>%
    count(.data[[chave]],sort = T) %>% 
    pull(.data[[chave]]) %>% 
    head(p)
  
  irc %>%
    filter(between(data_lancamento_arr, {{mes}}-months(12),{{mes}}),
           .data[[chave]] %in% {{ x }}) %>%
    group_by(.data[[chave]],data_lancamento_arr) %>%
    summarise(n = n()) %>%
    ggplot(aes(data_lancamento_arr,n))+
    geom_line(aes(color=.data[[chave]]),size=1.5)+
    scale_x_date(NULL,date_breaks = "1 month", date_labels = "%m/%y")+
      scale_y_continuous(n.breaks = 12)+
    labs(title = str_c("Qualidade da Leitura - ",{{chave}}),
         subtitle = "12 meses")+
    tema+
    theme(panel.grid.major.y =element_blank())+
    scale_color_brewer(palette = "Set1")
  
}
```

## Qualidade da Leitura

### Bases
```{r PioresNoMesBaseQL, message=FALSE, fig.width=10,fig.height=5}

pioresNoMes(chave = "base", tipo = "QL", mes = mesAtual-months(1))
```


```{r Piores12MesesBaseQL, message=FALSE, fig.width=10,fig.height=5}

piores12meses(chave = "base", tipo = "QL", mes = mesAtual-months(1))+
  labs(tag = 5)
```

### Motivos
```{r PioresNoMesMotivoQL, message=FALSE, fig.width=10,fig.height=5}

pioresNoMes(chave = "motivo", tipo = "QL", mes = mesAtual-months(1))+
  labs(tag = 6)
```


```{r Piores12MesesMotivoQL, message=FALSE, fig.width=10,fig.height=5}

piores12meses(chave = "motivo", tipo = "QL", mes = mesAtual-months(1))+
  labs(tag = 7)
```

### Grupos
```{r PioresNoMesGrupoQL, message=FALSE, fig.width=10,fig.height=5}

pioresNoMes(chave = "grupo",tipo = "QL", mes = mesAtual-months(1))+
  labs(tag = 8)
```

```{r Piores12MesesGrupoQL, message=FALSE, fig.width=10,fig.height=5}

piores12meses(chave = "grupo",tipo = "QL", mes = mesAtual-months(1))+
  labs(tag = 9)
```

## Qualidade do Refaturamento 

### Bases
```{r PioresNoMesBaseQR, message=FALSE, fig.width=10,fig.height=5}

pioresNoMes(chave = "base", tipo = "QR", mes = mesAtual-months(1))+
  labs(tag = 10)
```


```{r Piores12MesesBaseQR, message=FALSE, fig.width=10,fig.height=5}

piores12meses(chave = "base", tipo = "QR", mes = mesAtual-months(1))+
  labs(tag = 11)
```

### Motivos
```{r PioresNoMesMotivoQR, message=FALSE, fig.width=10,fig.height=5}

pioresNoMes(chave = "motivo", tipo = "QR", mes = mesAtual-months(1))+
  labs(tag = 12)
```


```{r Piores12MesesMotivoQR, message=FALSE, fig.width=10,fig.height=5}

piores12meses(chave = "motivo", tipo = "QR", mes = mesAtual-months(1))+
  labs(tag = 13)
```

### Grupos
```{r PioresNoMesGrupoQR, message=FALSE, fig.width=10,fig.height=5}

pioresNoMes(chave = "grupo",tipo = "QR", mes = mesAtual-months(1))+
  labs(tag = 14)
```

```{r Piores12MesesGrupoQR, message=FALSE, fig.width=10,fig.height=5}

piores12meses(chave = "grupo",tipo = "QR", mes = mesAtual-months(1))+
  labs(tag = 15)
```







